臺灣高等法院民事裁定　　　　　　　　　96年度抗字第1871號
抗　告　人　連宇股份有限公司
　　　　　　　　　　　樓
法定代理人　甲○
上列抗告人與相對人冠寶科技股份有限公司間清償債務事件，對
於中華民國96年10月15日台灣板橋地方法院96年度執字第61461
號所為裁定，提起抗告，本院裁定如下：
    主      文
抗告駁回。
抗告程序費用由抗告人負擔。
    理      由
一、抗告意旨略以：伊與相對人簽訂不動產買賣契約，業經公證
    人公證在案，惟相對人拒絕交付增建物及屋頂平台使用權等
    買賣標的物，有存證信函可證，執行法院依據公證書為形式
    審查，可確認伊對相對人之租金請求權存在，伊自可聲請強
    制執行等語。
二、按當事人請求公證人就以給付金錢或其他代替物或有價證券
    之一定數量為標的作成之公證書，載明應逕受強制執行者，
    得依該證書執行之，公證法第13條第1 項第1 款固定有明文
    。惟「兩造所訂之公證租約，僅記載上訴人如違約應給付違
    約金等語，既不能逕依該公證書證明上訴人確有違約，則上
    訴人應否給付違約金，自無從遽行斷定，顯與強制執行法第
    4 條第1 項第4 款所定之執行名義，須以依公證書可證明債
    權人得請求給付一定數量之金錢等為限之情形不符，即不得
    率就違約金予以強制執行」（最高法院43年台上字第524 號
    判例意旨參照）。
三、查，抗告人於民國（下同）95年4 月26與相對人簽訂不動產
    買賣契約，購買相對人所有坐落台北縣土城市○市○段42地
    號土地，權利範圍1/5 ，及其上建物（門牌號碼台北縣土城
    市○○區○○路15巷1 號5 樓）權利範圍所有權全部之不動
    產，經台灣板橋地方法院所屬民間公證人以95年度板院民公
    龍字第100354號公證書予以公證，業據提出不動產買賣契約
    書、公證書為證（見原法院卷第9-17頁），堪信為真實。依
    該公證書上記載：「五、約定逕受強制執行者其意旨：『買
    方（即抗告人）應按期給付如契約所載之價金、違約金，如
    不履行時，均應逕受強制執行，賣方（即相對人）如違約時
    亦應給付違約金，如不履行時，應逕受強制執行』」，足認
    抗告人得執本件公證書聲請對相對人強制執行者，應以「相
    對人違約，應給付違約金，而不履行」時為限，惟抗告人竟
    指稱：「……由抗告人提出之公證書為形式上審查，應認相
    對人之『租金請求權』已經確定存在……可聲請強制執行」
    云云（見本院卷第5 頁），核與公證書上之記載未合，抗告
    人自不得逕為強制執行之聲請。次查，抗告人雖又主張相對
    人有未依約交付增建物及屋頂平台使用權等違約情事，並提
    出96年9 月10日土城工業區郵局第00570 號存證信函為證（
    見原法院第20-22 頁），然相對人除以95年12月15日台北西
    松郵局第4251號存證信函，函復已依約交付不動產外（見本
    院卷第6 頁），更具狀陳明「已依雙方約定履行所有相關之
    給付義務，並無任何違約之情事，所以並無給付違約金之情
    形…」（見原法院卷第37頁），而兩造所訂之公證書，僅記
    載相對人如違約應給付違約金等語，已如前述，執行法院既
    不能逕依該公證書證明相對人確有違約之事實，則相對人應
    否給付違約金，自無從遽行斷定，依前揭說明，本件公證書
    與強制執行法第4 條第1 項第4 款所定執行名義，須以依公
    證書可證明債權人得請求給付一定數量之金錢等為限之情形
    不符，抗告人自不得就違約金部分，聲請強制執行，原法院
    駁回抗告人之請求，於法並無不合。抗告意旨指摘原裁定不
    當，求予廢棄，為無理由，應予駁回。
四、據上論結，本件抗告為無理由，爰裁定如主文。　　　　　　　　　　　　1
中　　華　　民　　國　　96　　年　　11　　月　　30　　日
                    民事第十五庭
                        審判長法　官  林恩山
　　　　　　　　　　  　　　　法　官  楊絮雲
　　　　　　　　　　　  　　　法　官  陳雅玲
正本係照原本作成。
本裁定除以適用法規顯有錯誤為理由，並經本院許可外，不得再
抗告。如提起再抗告，應於收受後10日內委任律師為訴訟代理人
向本院提出再抗告狀。並繳納再抗告費新台幣１千元。
中　　華　　民　　國　　96　　年　　12　　月　　3 　　日
　　　　　　　　　　　　　　　書記官  葉國乾
